【裁判字號】    98,易,211
【裁判日期】    980617
【裁判案由】    竊盜
【裁判全文】
臺灣宜蘭地方法院刑事判決               98年度易字第211號
公  訴  人  臺灣宜蘭地方法院檢察署檢察官
被      告  乙○○
                    （現於臺灣台東泰源技能訓練所執行中）
上列被告因竊盜案件，經檢察官提起公訴（98年度偵字第764號
），被告於準備程序中，就被訴事實為有罪之陳述，經本院告知
簡式審判程序之意旨，並聽取公訴人及被告之意見後，裁定依簡
式審判程序審理，判決如下：
    主  文
乙○○犯攜帶兇器、踰越安全設備竊盜罪，累犯，處有期徒刑捌
月。又犯攜帶兇器、踰越安全設備竊盜未遂罪，累犯，處有期徒
刑陸月。應執行有期徒刑壹年。
    犯罪事實
一、乙○○於民國77年間因竊盜案件，經法院判處有期徒刑2年
    確定，嗣經法院裁定減刑為有期徒刑1年；復於77年間因懲
    治盜匪條例案件，經法院判處有期徒刑6年確定，上開徒刑
    接續執行，於81年1月4日假釋出監，刑期至83年9月25日屆
    滿；惟於假釋期間即82年再因竊盜案件，經法院判處有期徒
    刑2年確定，經法院裁定撤銷上開假釋，執行殘餘刑期2年6
    月29日，並接續上開徒刑執行，於83年9月18日假釋出監，
    刑期至86年8月1日屆滿；仍於假釋期間即84年又分別因竊盜
    、竊盜等案件，先後經法院判處有期徒刑8月、2年6月確定
    ，嗣經法院裁定撤銷上開假釋，執行殘餘刑期2年10月14日
    ，並接續上開徒刑執行，於87年12月17日假釋出監，刑期至
    90年4月21日屆滿；然於假釋期間即89年再因強盜、贓物案
    件，經法院判處有期徒刑6年、3月，應執行有期徒刑6年2月
    確定，嗣經法院裁定撤銷上開假釋，執行殘餘刑期2年4月4
    日，並接續上開徒刑執行，而上開徒刑經法院裁定減刑後，
    定應執行有期徒刑6年1月，於96年12月28日假釋出監，至97
    年3月12日假釋屆滿，未經撤銷假釋，視為以已執行論。乙
    ○○詎仍不知悔改，分別基於意圖為自己不法所有之竊盜犯
    意，而為下列行為：(一)於97年11月18日13時許，在宜蘭縣羅
    東鎮○○路267巷5號丙○○住處，持在附近菜園撿拾之客觀
    上可為兇器使用之鐵片（長12公分、寬5公分，質地堅硬）1
    片，撬開上址後方之百葉窗後，踰越百葉窗戶之安全設備進
    入上開屋內，竊得丙○○所有現金新臺幣（下同）5,750元
    ，得手後離去。(二)復於同日13時40分許，再持同前開客觀上
    可為兇器之鐵片1片，撬開宜蘭縣羅東鎮○○路267巷9號甲
    ○○住處後方百葉窗後，踰越百葉窗戶之安全設備，而進入
    上址屋內搜尋財物，惟未竊得財物而未遂。嗣乙○○騎乘車
    牌號碼LU3-070號機車欲離去之際為附近鄰居發現形跡可疑
    ，經報警後循線追查，而知上情。
二、案經宜蘭縣政府警察局羅東分局報告臺灣宜蘭地方法院檢察
    署檢察官偵查起訴。
    理  由
一、上開事實，業據被告於本院審理時坦承不諱，核與證人即被
    害人丙○○、甲○○分別於警詢及偵查中證述失竊情節相符
    ，亦與證人李錫欽、吳淑鳳、湯秋芬分別於警詢及偵查中證
    述被告從前開犯罪地點離開及在附近徘徊之情節相互契合，
    並有贓物認領保管單、現場圖各1紙、現場照片8張附卷可稽
    ，堪認被告之自白與真實相符而可採憑。是本件事證明確，
    被告竊盜犯行均堪以認定，均應依法論科。
二、按刑法第321條第1項第3款之攜帶兇器竊盜罪，係以行為人
    攜帶兇器竊盜為其加重條件，此所謂兇器，其種類並無限制
    ，凡客觀上足對人之生命、身體、安全構成威脅，具有危險
    性之兇器均屬之，且祇須行竊時攜帶此種具有危險性之兇器
    為已足，並不以攜帶之初有行兇之意圖為必要，有最高法院
    79年度台上字第5253號刑事判例可參。本件被告在菜園拾得
    之鐵片1片，長約12公分，寬約5公分，厚度不是很厚，但質
    地堅硬，業經被告於本院審理自承在卷，是上開鐵片，質地
    堅硬，客觀上顯足以傷害人之身體及危害人之生命，而具危
    險性，應認係屬刑法第321條第1項第3款之兇器至明。是核
    被告所為，係犯刑法第321條第1項第2款、第3款之攜帶兇器
    、踰越安全設備竊盜罪及同法第321條第2項、第1項第2款、
    第3款之攜帶兇器、踰越安全設備竊盜未遂罪。被告所犯上
    開2罪間，犯意個別，行為互殊，應予分論併罰。又被告有
    上揭前科與執行情形，此有臺灣高等法院被告前案記錄表可
    查，被告於有期徒刑執行完畢5年內，再故意犯有期徒刑以
    上之上開2罪，均為累犯，均應依法加重其刑。又被告就犯
    罪事實一(二)部分，屬已著手於竊盜行為之實行而不遂，為未
    遂犯，應依刑法第25條第2項之規定，減輕其刑，並與前述
    累犯加重部分，先加後減之。爰審酌被告有多次竊盜前科之
    素行、犯罪情節、所竊得金額非鉅，且被害人已領回所遭竊
    財物、及犯罪後坦承犯行之犯後態度良好等一切情狀，各量
    處如主文所示之刑，並定其應執行之刑。又被告所使用之鐵
    片1片，為被告於附近菜園所撿拾，並無證據足證被告有將
    之移為所有意思，且該鐵片亦未扣案，自無庸宣告沒收。
據上論斷，應依刑事訴訟法第273條之1第1項、第299條第1項前
段、刑法第321條第1項第2款、第3款、第2項、第25條、第47條
第1項、第51條第5款，刑法施行法第1條之1第1項、第2項前段，
判決如主文。
本案經檢察官劉憲英到庭執行職務。
中    華    民    國    98    年    6    月    17    日
                  刑事第四庭法  官  蔡仁昭
以上正本證明與原本無異。
如不服本判決應於收受送達後十日內向本院提出上訴書狀，並應
敘述具體理由；其未敘述上述理由者，應於上訴期間屆滿後二十
日內向本院補提理由書 (均須按他造當事人之人數附繕本)「切
勿逕送上級法院」。
                            書記官  陳建宇
中    華    民    國    98    年    6    月    17    日
附錄本案論罪科刑法條：
中華民國刑法第321條
（加重竊盜罪）
犯竊盜罪而有下列情形之一者，處6月以上、5年以下有期徒刑：
一、於夜間侵入住宅或有人居住之建築物、船艦或隱匿其內而犯
    之者。
二、毀越門扇、牆垣或其他安全設備而犯之者。
三、攜帶兇器而犯之者。
四、結夥三人以上而犯之者。
五、乘火災、水災或其他災害之際而犯之者。
六、在車站或埠頭而犯之者。
前項之未遂犯罰之。


司法院資訊處製作；財團法人民間司法改革基金會備份。
